# Bot 施工收入的问题二

提问人：wufaxian 时间：2019-05-07 06:51:24
很多以 bot 为主业的公司采用香港准则编制的会计报表。都会出现当年确认的施工收入与当年施工成本完全一致的情况（数据来自报表附注）。由此引出以下问题
------------------1、如果香港会计准则没有强制规定当年的施工收入必须与施工成本相等。那么确认施工收入可以凭会计心情用施工成本乘以一个加成率得出。那岂不是有认为操纵或粉饰的嫌疑。或者至少为操纵毛利率留下了一个窗口。
2 、bot 项目根据施工成本算出的施工收入金额确认是否有非常非常大的灵活性？

回答人：chenyiwei
施工收入金额理论上应等于建造合同服务的公允价值。如果是将全部建造服务外包的，则在多数情况下是收入、成本相等，因为成本已经代表了该项建造服务的公允价值。在某些情况下也可以加成一定比例（如 5%）的管理费。